台灣高等法院刑事判決　　　　　　　　　　　　　　九十一年度上訴字第九六七號
　　上　訴　人
　　即　被　告　乙○○
右列上訴人，因毒品危害防制條例案件，不服臺灣板橋地方法院九十年度訴字第一三
五九號，中華民國九十年九月二十七日第一審判決（起訴案號：臺灣板橋地方法院檢
察署九十年度偵字第八五０八號）提起上訴，本院判決如左：
    主  文
上訴駁回。
    事  實
一、乙○○前因違反麻醉藥品管理條例案件，經台灣桃園地方法院判處有期徒刑三月
    ，於民國（下同）八十四年二月廿日易科罰金執行完畢，仍不知悔改，明知安非
    他命係毒品防制條例所規定之第二級毒品，不得轉讓，竟先自簡志峰（真實年籍
    不詳）或綽號「牛皮」之人，取得價值約新台幣（下同）三千元至五千元數量不
    詳之安非他命後，基於概括犯意，自八十八年八月底起，至八十九年十月底止，
    於台北縣鶯歌鎮○○○街海釣場內或委請不知情之友人送至臺北縣三峽鎮○○街
    一六八之五號甲○○住處，以原價格轉讓安非他命予甲○○六次（第一次至第五
    次價格為三千元，第六次價格為五千元，合計為二萬元）。嗣於九十年一月十五
    日下午二時二十分許，經警於台北縣三峽鎮○○街一六八之五號查獲甲○○持有
    安非他命毛重一點七公克（扣於臺灣板橋地方法院檢察署九十年毒偵字第三八六
    號卷內），經甲○○供稱該安非他命係向乙○○所購買，為警循線於九十年一月
    十五日下午三時四十分許，在臺北縣鶯歌鎮○○路六十五巷二十三號查獲乙○○
    。
二、案經臺北縣警察局三峽分局報請臺灣板橋地方法院檢察署檢察官偵查起訴。
    理  由
一、訊據上訴人即被告乙○○，固坦承幫甲○○購買安非他命之事實，惟矢口否認有
    轉讓安非他命之犯行，辯稱：我自己有在施用，我是與甲○○合買的，並不是賣
    給他，當初警員丁○○製作筆錄時有說要用電擊棒電擊來逼供我，警訊筆錄都是
    警員自己說自己寫的，警員丁○○在車上也有恐嚇我云云。
二、惟查：
（一）當初對被告製作筆錄之警員丁○○、丙○○均矢口否認製作被告的警訊筆錄時
      ，有說要用電擊棒電擊被告，以此逼供被告之情事，且均證稱：我們是以一問
      一答的方式，在被告自由意志陳述下製作筆錄的，被告在警訊時並沒有講是甲○○託他買或者是與他合買，他只是說是他買來賣給甲○○而已，如警訊筆錄
      所載等語；且證人甲○○亦到庭證稱：在警訊的筆錄實在，警員丁○○問我筆
      錄時，沒有恐嚇對我逼供云云（見本院九十一年五月八日訊問筆錄）。可見被
      告所稱在警員丁○○製作警訊筆錄時有說要用電擊棒電擊來逼供伊，警訊筆錄
      都是警員自己說自己寫的，警員丁○○在車上也有恐嚇伊云云，並無證據足資
      證明，其辯解不能採信。
（二）被告右揭轉讓安非他命之犯行，業據其於警訊時坦承不諱，核與証人甲○○於
      警訊中所述相符，並有安非他命一點七公克扣案於臺灣板橋地方法院檢察署檢
      察署九十年毒偵字第三八六號甲○○違反毒品危害防制條例卷中可証，且証人
      甲○○於查獲時採尿送驗結果，呈甲基安非他命反應，有台北縣政府衛生局尿
      液煙毒檢驗成績書附卷可參，足証甲○○受讓自被告乙○○之物，確是安非他
      命無疑。
（三）被告雖於原審辯稱：是甲○○拿錢給伊，請伊代買安非他命云云，並於本院辯
      稱：與甲○○合買等語，惟被告於警訊時供稱：「我是轉售給甲○○，若是向
      簡志峰拿三仟元或五千元之毒品，亦原價販售給甲○○。」（第八五０八號偵
      查第五頁反面），証人甲○○於警訊時証稱：（問：你第一次向乙○○購買毒
      品是何時？於何地交易？）「是八十八年八月初，是他自行兜售，地點是鶯歌
      鎮○○○街海釣場內，最後一次是八十九年十月份，詳細日期記不清，最後是
      他朋友（詳細姓名綽號亦不詳，連絡電話不詳）送到我住處販售五次，三至五
      千元不等」（同上偵查卷第九頁），二人均未提及「由甲○○給錢委由被告乙○○代買毒品」或「二人合買毒品」之情，且證人甲○○在本院證稱：我沒有
      與他合買，是他買回來再拿給我的。他以前是有說要不要合買，會比較便宜，
      我是有說過要買就買，事實並沒有與他合買，都是他自己去買的等語（見本院
      九十一年五月八日訊問筆錄），足証被告只是單純轉讓安非他命，並無代買安
      非他命（幫助施用第二級毒品）或合買安非他命之情事。
（四）、綜上所述，可見被告上揭所辯，委係圖卸刑責之詞，應不足採，其右揭罪證
        明確，犯行洵堪認定，應予依法論科。
三、被告乙○○有施用安非他命前科紀錄，有台灣高等法院檢署處刑案紀錄簡覆表可
    稽，其本身亦坦承施用安非他命，有警訊筆錄可憑，可知被告購入毒品之目的，
    本在於自行施用，僅將所持有毒品中之一部分轉讓予甲○○，並未查獲被告有販
    賣毒品予其他人士情事，亦未於被告處所查獲毒品，依其轉讓之對象、數量、次
    數觀之，應堪認定其轉讓僅是施用第二級毒品者之間「互通有無」之行為，核被
    告之所為，係犯毒品危害防制條例第八條第二項之罪。被告持有安非他命之低度
    行為，應為轉讓安非他命之高度行為所吸收，不另論罪。其多次轉讓毒品犯行，
    時間緊接，所犯罪名相同，顯係出於概括之犯意為之，為連續犯，應論以一罪，
    並加重其刑。公訴意旨雖未就被告自八十八年十月起至八十九年十月止轉讓安非
    他命之部分起訴，惟此部分犯行與起訴部分犯行有連續犯關係，屬裁判上一罪，
    依法自應併予審理。查被告前因違反麻醉藥品管理條例案，經台灣桃園地方法院
    判處有期徒刑三月，於八十四年二月廿日易科罰金執行完畢，有台灣高等法院檢
    察署刑案紀錄簡覆表在卷可憑，其於執行完畢後五年以內再犯本件有期徒刑以上
    之罪，為累犯，應依刑法第四十七條規定加重其刑，並遞加重之。
四、原審本同上之見解，適用毒品危害防制條例第八條第第二項、第十九條第一項，
    刑法第十一條前段、第五十六條、第四十七條，審酌被告犯罪之動機、目的、手
    段、所生之危害及犯罪後之態度等一切情狀，量處有期徒刑七月，以資懲儆。又
    以被告轉讓安非他命給甲○○所得之財物共二萬元，雖未扣案，亦應依同條例第
    十九條第一項沒收之，如全部或一部不能沒收時，以其財產抵償之。並敘明扣案
    於臺灣板橋地方法院檢察署九十年毒偵字第三八六號卷內之安非他命一點七公克
    ，雖亦為本案之証物，但係他案（甲○○違反毒品防制條例案）查獲之毒品，並
    非本案查獲之毒品，不另宣告沒收。又以公訴意旨雖認被告基於幫助他人施用安
    非他命之概括犯意，向「牛皮」購得安非他命後，轉讓予甲○○，另涉犯毒品危
    害防制條例第十條第二項之幫助施用第二級毒品犯嫌云云，經查被告僅是單純轉
    讓安非他命予甲○○，並非「幫助甲○○購買安非他命供施用」，已見前述，自
    難認被告有幫助施用安非他命之犯行，惟公訴意旨認為此部分與前開有罪部分有
    裁判上一罪關係，敘明不另為無罪之諭知。認事用法均無不合，量刑亦無不當，
    被告上訴意旨仍執陳詞否認犯罪，指摘原判決不當，為無理由，應予駁回。
據上論斷，應依刑事訴訟法第三百六十八條，判決如主文。
本案經檢察官周誠南到庭執行職務
中      華      民      國    九十一    年      五    月      三十      日
                              臺灣高等法院刑事第二庭
                                  審判長法  官  蔡  長  溪
                                        法  官  林  俊  益
                                        法  官  楊  貴  志
右正本證明與原本無異。
如不服本判決應於收受送達後十日內向本院提出上訴書狀，其未敘述上訴之理由者並
得於提起上訴後十日內向本院補提理由書（均須按他造當事人之人數附繕本）。
                                        書記官  胡      儀
中      華      民      國    九十一    年      五    月      三十一    日
